臺灣臺南地方法院交通事件裁定　　　　 100年度交聲字第43號
移送機關　　交通部公路總局嘉義區監理所麻豆監理站
異議人即
受處分人　　王平川
上列異議人即受處分人因違反道路交通管理處罰條例案件，對於
交通部公路總局嘉義區監理所麻豆監理站民國99年12月21日所為
之裁決處分【處分案號：麻監裁罰字第裁75-SK0000000號（即
本院100年度交聲字第43號）、麻監裁罰字第裁75-SK0000000
號（即本院100年度交聲字第46號）】聲明異議，本院裁定如下
：
    主    文
異議均駁回。
    理    由
一、原處分意旨略以：異議人即受處分人王平川（下稱異議人）
    所有車牌號碼D5-8283號自用一般小客車（下稱系爭車輛）
    ，分別於民國99年4月16日17時26分、99年3月11日12時
    29分許，在臺南市○○路30巷10弄17號、臺南市○○路
    30巷10弄26號前，因不依順行方向停車（逆向停車），經民
    眾拍照後向臺南市警察局交通隊（下稱舉發機關）檢舉，經
    舉發機關警員製單逕行舉發，嗣經移送機關即交通部公路總
    局嘉義區監理所麻豆監理站（下稱原處分機關）以其違規事
    證明確，依道路交通管理處罰條例第56條第1項第6款及違反
    道路交通管理事件統一裁罰基準表之規定，裁處異議人罰鍰
    新臺幣（下同）1,100元、1,100元等語。
二、本件異議意旨略以：異議人自79年起住於東安路30巷10弄26
    號，訖今已逾20年，該巷道原為雙向道，在95年由里長及部
    分住戶報請為單行為，但因不是主要幹道，所以此處住戶汽
    機車來往出入也都沒有遵行，甚至30巷10弄17號住戶每天必
    須逆向才可將車子停回自家車庫內，而在99年起，一輛黑色
    休旅車所有人因租於東安路30巷10弄1號，而常將車子隨意
    停放，造成其他住戶出入不便，且因停放於異議人家門口，
    而有所爭執，因此才檢舉異議人，然本巷道因經常舉辦活動
    ，不定期在怡東路的入口處拿告牌擋住，所以回家就必須逆
    向由東安路進入，由舉發的照片可知，完全沒有影響其他車
    輛及住戶出入，會逆向停放是因本巷道有活動，才不得不如
    此停放，且採證照片係連續日期拍攝並在車主的居住處，員
    警有無思考是不是有人惡意行為，為此聲明異議等語。
三、按汽車駕駛人停車時，不依順行方向停車者，處600元以上
    1,200元以下罰鍰，道路交通管理處罰條例第56條第1項第6
    款定有明文。
四、經查：
  (一)異議人所有之系爭車輛，於上開時地因在不依順行方向停車
    ，經民眾拍照後向舉發機關檢舉，經舉發機關警員製單逕行
    舉發，嗣經原處分機關對異議人裁處如前所述之裁罰等情，
    有臺南市警察局99年5月13日南市警交字第SK0000000號、第
    SK0000000號舉發違反道路交通管理事件通知單、原處分機
    關99年12月21日麻監裁罰字第裁75-SK0000000號、75-SK000
    0000號裁決書各1份及違規採證照片附卷可稽，且為異議人
    所不爭執，是此部分事實，已可認定。
  (二)至異議人辯稱因巷口有活動，使其不得不逆向進入該巷道，
    而其停放之位置並無影響他人出入，且本件為連續檢舉，是
    否為他人惡意行為等語；惟查，異議人所有之系爭車輛，有
    不依順行方向停車之違規行為，業經認定如上，至其前開所
    辯，不影響本件違規行為之成立，又異議人停放車輛之位置
    是否有影響他人出入之情形，尚非由異議人個人主觀認定之
    ，另異議人若認該巷道為單行道或巷口常辦活動，致其無法
    順向進入該巷道，則異議人可循其他正當途徑向主管機關陳
    述反映，以促其檢討改善，不得僅據其個人主觀上之認知，
    作為免責事由。是異議人之上開主張，無得做為有利於其之
    認定，而不得採之。
  (三)綜上，異議人所有之系爭車輛，於上揭時、地有不依順行方
    向停車之違規行為，既可認定，則原處分機關以異議人違反
    道路交通管理處罰條例第56條第1項第6款及違反道路交通管
    理事件統一裁罰基準表之規定，分別裁處異議人罰鍰1,10
    0元、1,100元之處分，核無不當，本件異議為無理由，應
    予駁回。
五、據上論結，應依道路交通管理處罰條例第87條第2項、道路
    交通事件處理辦法第18條，裁定如主文。
中    華    民    國   100    年    4     月    29    日
                      交通法庭  法  官  林福來
以上正本證明與原本無異。
如不服本裁定，應於收受送達後5日內向本院提出抗告狀。（應
附繕本）
                                書記官  李淑惠
中    華    民    國   100    年    5     月    3     日